臺灣板橋地方法院刑事判決　　　　　　　 94年度易字第203號
公　訴　人　臺灣板橋地方法院檢察署檢察官
被　　　告　乙○○
　　　　　　　　　　　五樓二樓.
上列被告因竊盜案件，經檢察官聲請以簡易判決處刑（93年度偵
字第2540號）及併案移送審理（92年度偵字第21634 號），本院
改依通常程序審理，被告於準備程序對被訴事實為有罪之陳述，
經本院合議庭裁定行簡式審判程序，判決如下：
    主  文
乙○○於夜間侵入住宅竊盜，處有期徒刑陸月，如易科罰金以參
佰折算壹日。
    事  實
一、乙○○前有非法吸用學合成麻醉藥品之前科（於本案未構成
    累犯），竟意圖為自己不法之所有，基於於夜間侵入住宅竊
    盜之犯意，於民國（下同）92年11月28日凌晨5 時許之夜間
    ，侵入台北縣新莊市○○○ 路95號集合式住宅大樓地下一樓
    之地下室內，徒手竊取放置於地下一樓樓梯轉角儲藏室內之
    臺北縣新莊市公所所有而由立言里長甲○○管理之立言里鄰
    里監視系統電腦主機及螢幕顯示器各乙台（價值約新臺幣7
    萬7 千元），得手後，乙○○將竊得之上開物品搬上車牌號
    碼為ＩＥ—９８４３號自用小貨車上逃離現場。嗣經警於同
    年12月3 日15時20分許，在台北縣新店市○○街82號3 樓之
    6 搜索查獲上開贓物（已發交管理人甲○○領回），始查出
    前情。
二、案經臺北縣政府警察局海山分局報請臺灣板橋地方法院檢察
    署檢察官偵查終結聲請以簡易判決處刑及併案移送而由本院
    改行簡式審判程序審理。
    理由
一、訊據被告乙○○對於上揭犯罪事實已於本院審理時為認罪陳
    述，核與所竊里鄰監視系統腦電腦主機與螢幕顯示器之管理
    人甲○○於警詢指陳失竊情節相符，且有現場照片影本5 幀
    及甲○○出具之贓物認領保管單乙紙在卷可憑，被告自白核
    與事實相符，本件事證明確，被告犯行堪以認定。
二、按刑法第321 條第1 項第1 款之夜間侵入住宅竊盜罪，其所
    謂「住宅」，乃指人類日常居住之場所而言，而集合式住宅
    地下室之樓梯間儲藏室，就該集合式住宅之整體而言，仍能
    藉室內樓梯通連至個別住戶所使用之住宅，其性質為該集合
    式住宅之公共設施，而與該集合式住宅有密切不可分之關係
    ，故於夜間侵入集合式住宅地下室樓梯間儲藏室竊盜，顯有
    妨害居住安全之情形，故核被告所為，自應成立刑法第321
    條第1 項第1 款於夜間侵入住宅竊盜罪。爰審酌被告犯罪動
    機、目的、手法、所竊財物價額、犯罪後坦承犯行之態度等
    一切情狀，量處如主文所示之刑，並諭知如易科罰金之折算
    標準，以資懲儆。
三、臺灣板橋地方法院檢察署92年度偵字第21634 號併案移送意
    旨書所稱被告侵入台北縣新莊市○○○ 路95號地下一樓，竊
    取里鄰監視系統電腦主機及螢幕顯示器各乙台之犯行，與被
    告原被訴犯罪事實相同，本院業已審究。而同案號併案意旨
    書另稱被告於不詳時地竊取汽車音響主機4 台、發電機1 台
    、噴漆機1 台、關公神像1 尊、投影機1 台、汽車行車電腦
    1 台、ＣＤ換片箱、ＫＴＶ電腦點唱機1 台、語言翻譯機1
    台、照相機1 台等物，認被告尚涉犯刑法第320 條第1 項竊
    盜罪。惟按犯罪事實應依證據認定之，無證據不得推定其犯
    罪事實，刑事訴訟法第154 條第2 項定有明文。質之被告其
    堅決否認有竊取上述汽車音響主機4 台等物之犯行，而上開
    物品是否確為他人失竊之財物，亦未見任何失主報案或出面
    指認，自難以推測方式認係被告所竊取。再者，被告於本案
    審理時亦供稱其係臨時起意而為本件加重竊盜犯行，是以上
    開移送併案意旨書所稱被告涉嫌於不詳時地竊取汽車音響主
    機4 台、發電機1 台、噴漆機1 台、關公神像1 尊、投影機
    1 台、汽車行車電腦1 台、ＣＤ換片箱、ＫＴＶ電腦點唱機
    1 台、語言翻譯機1 台、照相機1 台等物之犯行，與本件成
    立犯罪部分無從發生連續犯裁判上一罪之關係，自為起訴效
    力所不及，本院無權加以實體審究，爰徵詢公訴檢察官意見
    後，檢還併案卷證，請偵查檢察官另行依法處理，附此說明
    。
四、末按，除被告所犯為死刑、無期徒刑、最輕本刑為三年以上
    有期徒刑之罪或高等法院管轄第一審案件者外，於準備程序
    進行中，被告先就被訴事實為有罪之陳述時，審判長得告知
    被告簡式審判程序之旨，並聽取當事人、代理人、辯護人及
    輔佐人之意見後，裁定進行簡式審判程序，刑事訴訟法第27
    3 條之1 第1 項定有明文。查本案經本院依刑事訴訟法第45
    1 條之1 第4 項但書、第452 條規定，改依通常程序審理後
    ，因被告所涉刑法第321 條第1 項第1 款加重竊盜罪，法定
    本刑為6 月以上、5 年以下有期徒刑之罪，被告於本院94年
    5 月2 日準備程序進行中，復就被訴事實為有罪之陳述，經
    告知被告簡式審判程序之旨，被告及公訴人對於本件改依簡
    式審判程序審理亦均表示同意，是本院依前揭規定，裁定本
    件進行簡式審判程序，併此敘明。
據上論斷，應依刑事訴訟法第451 條之1 第4 項但書、第452 條
、第299 條第1 項前段、第273 條之1 第1 項，刑法第321 條第
1 項第1 款、第41條第1 項前段，罰金罰鍰提高標準條例第2 條
，判決如主文。
本案經檢察官楊仲農到庭執行職務。
中　　華　　民　　國　　94　　年　　5 　　月　　16　　日
                  刑事第七庭    法　官陳恆寬
以上正本證明與原本無異
如不服本判決應於送達後10日內向本院提出上訴狀
                                書記官王春森
中　　華　　民　　國　　94　　年　　5 　　月　　16　　日
附錄本案論罪科刑法條全文：
法第321條
犯竊盜罪而有左列情形之一者，處六月以上、五年以下有期徒刑
：
一　於夜間侵入住宅或有人居住之建築物、船艦或隱匿其內而犯
    之者。
二　毀越門扇、牆垣或其他安全設備而犯之者。
三　攜帶兇器而犯之者。
四　結夥三人以上而犯之者。
五　乘火災、水災或其他災害之際而犯之者。
六　在車站或埠頭而犯之者。
前項之未遂犯罰之。
